【裁判字號】    97,訴,722
【裁判日期】    970731
【裁判案由】    毒品危害防制條例
【裁判全文】
臺灣基隆地方法院刑事判決               97年度訴字第722號
公  訴  人  臺灣基隆地方法院檢察署檢察官
被      告  乙○○
上列被告因違反毒品危害防制條例案件，經檢察官提起公訴（97
年度毒偵字第998 號），因被告所犯為死刑、無期徒刑、最輕本
刑為3 年以上有期徒刑或高等法院管轄第一審案件以外之罪，且
於準備程序進行中，被告先就被訴事實為有罪之陳述，經本院合
議庭裁定進行簡式審判程序，判決如下：
    主  文
乙○○施用第一級毒品，累犯，處有期徒刑柒月；扣案之注射針
筒支，均沒收之。
    事  實
一、乙○○前因違反肅清煙毒條例等案件，經臺灣高等法院以83
    年上度訴字第1723號判決判處有期徒刑4 月、3 年，應執行
    有期徒刑3 年2 月確定，復因違反肅清煙毒條例等案件，經
    由本院以84年度訴字第97號判決判處有期徒刑3 年2 月、5
    月，應執行有期徒刑3 年4 月確定，與前開83年度上訴字第
    1723號判決所科之刑接續執行，於民國86年12月16日假釋出
    監，嗣經撤銷假釋，又因違反槍砲彈藥刀械管制條例案件，
    經本院以89年度訴字第181 號判決判處有期徒刑8 月確定，
    與前開假釋撤銷後應執行之殘餘刑期3 年6 月28日接續執行
    ，於93年10月30日因縮刑期滿執行完畢；另因施用毒品案件
    ，經觀察、勒戒後，因認有繼續施用毒品之傾向，經本院以
    89年度毒聲字第322 號裁定令入戒治處所強制戒治，於89年
    7 月15日因停止戒治出監，保護管束期滿未經撤銷停止戒治
    ，於90年2 月22日執行完畢，並經臺灣基隆地方法院檢察署
    檢察官以90年度戒毒偵字第23號不起訴處分，復因於強制戒
    治執行完畢5 年後再度施用第二級毒品，經觀察、勒戒後，
    因認有繼續施用毒品之傾向，經本院以96年度毒聲字第80號
    裁定令入戒治處所強制戒治，於96年12月11日因無繼續強制
    戒治之必要而執行完畢釋放，並經前開檢察署檢察官以96年
    度戒毒偵字第28號不起訴處分。
二、詎乙○○仍未戒除毒癮惡習，於97年3 月17日晚間7 時許，
    在基隆市火車站之公共廁所內，以將第一級毒品海洛因置放
    於注射針筒內，加水混合後注射手臂血管之方式，施用第一
    級毒品；嗣於97年3 月18日上午9 時45分許，在基隆市○○
    區○○路9 號前為警查獲，並扣得乙○○所有預備供施用第
    一級毒品犯罪所用之注射針筒3 支，另採集其尿液送驗後，
    始悉上情。
三、案經基隆市警察局移請臺灣基隆地方法院檢察署檢察官偵查
    起訴。
    理  由
壹、程序事項
    被告乙○○所犯者非為死刑、無期徒刑、最輕本刑為3 年以
    上有期徒刑之罪或高等法院管轄第一審案件，其於準備程序
    進行中，先就被訴事實為有罪之陳述，經告知其簡式審判程
    序之旨，並聽取公訴人、被告之意見後，本院合議庭依刑事
    訴訟法第273 條之1 第1 項之規定，裁定由受命法官獨任以
    簡式審判程序進行本案之審理。
貳、實體事項
一、事實認定部分
    上開事實，業據被告於警詢及本院審理時坦承不諱，且被告
    為警查獲後，採集之尿液檢體經送臺灣尖端先進生技醫藥股
    份有限公司檢驗，確呈海洛因代謝物嗎啡、可待因之陽性檢
    驗結果，此有該公司97年3 月28日出具之濫用藥物檢驗報告
    及基隆市警察局偵辦毒品案件尿液檢體對照表附卷可稽，復
    有被告手臂注射針孔痕跡照片可參，另有注射針筒3 支扣案
    為佐，足認被告之自白與事實相符，本件事證明確，被告犯
    行應堪認定。
二、論罪科刑部分
（一）被告前因施用毒品案件，先後經2 度強制戒治，最後1 次
      強制戒治於96年12月11日執行完畢釋放，有臺灣高等法院
      被告前案紀錄表在卷可稽，其經強制戒治執行完畢釋放後
      ，5 年內再行施用第一級毒品，核其所為，係犯毒品危害
      防制條例第10條第1 項之施用第一級毒品罪。被告持有第
      一級毒品以供施用，持有之低度行為應為施用之高度行為
      所吸收，不另論罪。
（二）被告曾受如事實欄所載之徒刑執行完畢，此有臺灣高等法
      院被告前案紀錄表在卷可稽，其受徒刑之執行完畢，再為
      本件施用第一級毒品之犯行，係於5 年以內故意再犯有期
      徒刑以上之罪，為累犯，應依刑法第47條第1 項之規定加
      重其刑。
（三）爰審酌被告經2 度強制戒治後，竟未戒除毒癮之惡習，而
      再三施用毒品，顯認缺乏戒斷決心，然其所為僅屬戕害自
      身之行為，未侵犯其他法益，且於警詢及本院審理時均坦
      認犯行，犯後態度尚屬良好等一切情狀，量處如主文所示
      之刑。
（四）又扣案之注射針筒3 支（均為一般市售塑膠材質之注射針
      筒，非專供施用毒品之器具，業據本院當庭勘驗屬實），
      為被告所有預備供施用第一級毒品犯罪所用之物，業據被
      告供承在卷，故應依刑法第38條第1 項第2 款之規定宣告
      沒收。
據上論斷，應依刑事訴訟法第273 條之1 第1 項、第299 條第1
項前段，毒品危害防制條例第10條第1 項、第23條第2 項，刑法
第11條前段、第47條第1 項、第38條第1 項第2 款，判決如主文
。
本案經檢察官甲○○到庭執行職務。
中    華    民    國    97    年    7     月    31    日
                  刑事第二庭法    官  邰婉玲
以上正本證明與原本無異。
如不服本判決應於收受本判決後10日內向本院提出上訴書狀，其
未敘述上訴理由者，並得於提起上訴後10日內向本院補提理由書
狀（均須按他造當事人之人數附繕本）「切勿逕送上級法院」。
中    華    民    國    97    年    7     月    31    日
                            書 記 官  彭筠凱
附錄所犯法條：
毒品危害防制條例第10條第1項
施用第一級毒品者，處 6 月以上 5 年以下有期徒刑。


司法院資訊處製作；財團法人民間司法改革基金會備份。
